臺灣雲林地方法院行政訴訟裁定　
111年度交再字第2號
再 審原 告  朱家億  


再 審被 告  交通部公路總局嘉義區監理所

法定代理人  黃萬益  
上列當事人間因交通裁決事件，再審原告對於民國111 年2 月25
日本院110 年度交字第100 號行政訴訟判決，及民國111 年5 月
24日臺中高等行政法院111 年度交上字第38號判決，本於行政訴
訟法第273 條第1 項第13款事由，提起再審之訴部分，經臺中高
等行政法院以111 年度交上再字第6 號裁定移送前來，本院裁定
如下︰
    主  文
再審原告之訴駁回。
再審訴訟費用由再審原告負擔。
    理  由
一、按對於確定判決聲請再審，應依行政訴訟法第277 條第1 項
    第4 款規定表明再審理由，此為必須具備之程式。而所謂表
    明再審理由，必須指明確定判決有如何合於同法第273 條所
    定再審事由之具體情事，始為相當。如僅泛言有何條款之再
    審事由，而無具體情事者，尚難認已合法表明再審理由，所
    為再審之聲請，即不合法，法院無須命其補正。又行政訴訟
    法第273 條第1 項第13款所稱「證物」，係指可供證明待證
    事實之證書及與證書有相同效力之物件或勘驗物，並不包括
    證人在內（最高行政法院107 年度判字第575 號判決、109
    年度裁字第619 號裁定意旨參照）。如以證人之證詞記載為
    文書，而指該文書為物證，引據為前開再審事由，即難謂已
    合法表明再審理由，其再審不合法。
二、事實概要：緣再審原告於民國（下同）110 年7 月26日11時
    19分許，駕駛未經核准領用牌證之6 輪拼裝車（下稱系爭車
    輛），在雲林縣○○鎮○○街00號前，經雲林縣警察局虎尾分局
    （下稱舉發機關）虎尾派出所警員攔查後，認再審原告有違
    反道路交通管理處罰條例（下稱道交條例）第12條第1項第2
     款所定「拼裝車輛未經核准領用牌證行駛」之行為，以110
     年7 月26日第KAU000000 號舉發違反道路交通管理事件通
    知單當場舉發，記載應到案日期為110 年8 月25日前，並扣
    留系爭車輛。再審原告不服，於110 年8 月23日提出交通違
    規案件陳述書，經再審被告所屬雲林監理站向舉發機關函查
    結果，認本件違規事實明確，以110 年10月7 日嘉監雲站字
    第1100199304號函通知再審原告仍應依法處罰。再審被告遂
    於110 年10月13日依違反道交條例第12條第1 項第2 款、第
    2 項及第85條規定，以雲監裁字第72-KAU020716號裁決書裁
    處再審原告罰鍰新臺幣3,600 元並沒入系爭車輛。再審原告
    不服，提起行政訴訟，經本院110 年度交字第100 號行政訴
    訟判決駁回。再審原告不服，提起上訴，經臺中高等行政法
    院111 年度交上字第38號判決（下稱原確定判決）駁回上訴
    確定。再審原告仍不服，以原確定判決有行政訴訟法第273 
    條第1 項第13款之事由，提起本件再審之訴。
三、經查，本件原告依行政訴訟法第273 條第1 項第13款規定，
    對於原確定判決提起再審之訴，其理由無非以：原確定判決
    認定再審原告應就主張其父親朱清枝購得系爭車輛時之車況
    已為6 輪車輛之事實負舉證責任，本應有聲請傳喚訴外人蔡
    福鄉作證之必要，原確定判決未予傳喚，亦未開庭審理，即
    駁回再審原告之上訴，恐有應調查而未調查之疏漏等語，為
    其主要論據，並就上述待證事實，聲請傳喚林武蒼、蔡惠貞
    作證。惟查，再審原告所主張證人蔡福鄉或證人林武蒼、蔡
    惠貞之證述，均非行政訴訟法第273 條第1 項第13款所規定
    之「證物」，自難認已具體敘明再審事由。因此，依首開法
    律規定及說明，本件再審原告所提再審之訴並不合法，應予
    駁回。
四、據上論結，本件再審之訴不合法，依行政訴訟法第278 條第
    1 項、第104 條，民事訴訟法第95條、第78條，裁定如主文
    。
中　　華　　民　　國　　111 　年　　11　　月　　30　　日
                  行政訴訟庭    法  官    温文昌　
上為正本係照原本作成。
如不服本裁定應於送達後10日內向本院提出抗告狀。
中　　華　　民　　國　　111 　年　　12　　月　　1 　　日
                                書記官    陳淳元